臺灣臺南地方法院臺南簡易庭民事判決
110年度南簡字第1232號
原      告  國泰世華商業銀行股份有限公司


法定代理人  郭明鑑  
                      送達代收人  陳巧姿                                      住○○市○○區○○○路○段000號七                        樓
被      告  施惠婷  
            施姿珈  
            施景華  
上列當事人間請求塗銷遺產分割登記等事件，本院判決如下：
        主      文
原告之訴駁回。
訴訟費用新臺幣3,640元由原告負擔。
        事實及理由
一、原告起訴主張：被告施惠婷明知積欠原告新臺幣(下同)339,
    045元本息而無其他財產可供清償，為避免遭原告強制執行
    ，竟於繼承施玉堂或王美連遺留之臺南市○○區○○段00地號、
    面積226.27平方公尺土地(下稱系爭土地)，於民國101年12
    月3日以分割繼承為原因，逕自移轉登記至被告施姿珈、施
    景華名下，等同將被告施惠婷已繼承系爭土地權利即應繼分
    無償移轉予被告施姿珈、施景華，有害於原告之債權，爰依
    民法第244條第1項、第4項規定，請求撤銷被告間就系爭土
    地所為之遺產分割協議及分割繼承登記行為，並請求被告施
    姿珈、施景華塗銷系爭土地之分割繼承登記及回復所有權登
    記等語。並聲明：㈠被告間就系爭土地於101年12月3日所為
    之遺產分割協議債權行為，及於102年1月29日所為之所有權
    移轉登記物權行為，均應予以撤銷；㈡被告施姿珈、施景華
    應將系爭土地經臺南市歸仁地政事務所以102年歸地字第014
    180號收件，於102年1月29日以分割繼承為原因之所有權移
    轉登記，並辦理回復所有權登記為被告等全體繼承人公同公
    有。
二、按原告之訴，依其所訴之事實，在法律上顯無理由者，法院
    得不經言詞辯論，逕以判決駁回之，民事訴訟法第249條第2
    項第2款定有明文。該條項所謂法律上顯無理由，係指依原
    告主張之事實，不經調查即可認定在法律上顯無理由而不能
    獲得勝訴之判決者而言(最高法院110年度台上字第1718號判
    決意旨參照)。
三、本件原告起訴主張被告施惠婷繼承施玉堂或王美連遺留之系
    爭土地後，無償讓與其法定應繼分予被告施姿珈、施景華，
    害及原告之債權實現云云，惟查，被告施姿珈、施景華於10
    2年1月29日因分割繼承登記為系爭土地所有權人，係繼承自
    其父施玉山等情，此有臺南市歸仁地政事務所110年7月30日
    所登記字第1100069755號函附分割繼承登記資料(見調解卷
    第65-82頁)可參，足見系爭土地為施玉山之遺產，並非施玉
    堂或王美連之遺產，且被告施惠婷並非被繼承人施玉山之法
    定繼承人，被告施惠婷亦未繼承系爭土地，被告施姿珈、施
    景華分割繼承施玉山之遺產即系爭土地，核與被告施惠婷繼
    承施玉堂或王美連之遺產無關。本件原告之訴，依其所訴之
    事實，在法律上顯為無理由，且無從命補正，爰依民事訴訟
    法第249條第2項第2款規定，不經言詞辯論，逕以判決駁回
    。
四、訴訟費用負擔之依據：民事訴訟法第78條。 　
中　　華　　民　　國　　110 　年　　9 　　月　　13　　日
  　　　　　　　　臺灣臺南地方法院臺南簡易庭　　　
　　　　　　　　　            法  官　張桂美
以上正本證明與原本無異。
如不服本判決，應於判決送達後20日內，向本院提出上訴狀並表
明上訴理由，如於本判決宣示後送達前提起上訴者，應於判決送
達後20日內補提上訴理由書（須附繕本）。
如委任律師提起上訴者，應一併繳納上訴審裁判費。
中　　華　　民　　國　　110 　年　　9 　　月　　16　　日
                              書記官  薛雅云